臺灣臺北地方法院交通事件裁定　　　　 96年度交聲字第155號
原處分機關　交通部公路總局臺北區監理所板橋監理站
異　議　人
即受處分人　甲○○
上列異議人即受處分人因違反道路交通管理處罰條例案件，對於
交通部公路總局臺北區監理所板橋監理站中華民國九十六年一月
十日所為板監裁字第裁四一─ＡＥＶ三九０二七四號處分（原舉
發案號：臺北市政府警察局北市警交字第ＡＥＶ三九０二七四號
），聲明異議，本院裁定如下：
    主    文
異議駁回。
    理    由
一、本件異議意旨略以：異議人即受處分人甲○○於民國九十六
    年一月十日下午二時三十二分許，騎乘車牌號碼ＭＣＬ－０
    一三號重型機車，沿臺北市○○街由西往東方向行駛，駛至
    臺北市○○街與林森北路之交岔路口處時，係待該交岔路口
    處之行車管制號誌變換為紅燈之後，始行左轉進入臺北市○
    ○○路，並無紅燈右轉之情事。詎竟遭警自後示意攔停，要
    求異議仁出示行車執照及駕駛執照後製單舉發。經向原處分
    機關交通部公路總局臺北區監理所板橋監理站陳述意見後，
    原處分機關仍認其有在紅燈左轉之違規行為，依違反道路交
    通管理處罰條例第五十三條第一項規定，裁處異議人罰鍰新
    臺幣（下同）一千八百元，並依同條例第六十三條第一項第
    三款規定，記違規點數三點，異議人甚感不服。為此，聲明
    異議云云。
二、按汽車駕駛人，行經有燈光號誌管制之交岔路口闖紅燈者，
    處新臺幣一千八百元以上五千四百元以下罰鍰，道路交通管
    理處罰條例第五十三條第一項定有明文。又汽車駕駛人駕駛
    汽車違反道路交通管理處罰條例第五十三條規定者，並記違
    規點數三點，道路交通管理處罰條例第六十三條第一項第三
    款亦規定甚明。
三、訊據異議人即受處分人甲○○矢口否認有何違規行為，辯稱
    ：其於上開時、地騎乘上開重型機車行經臺北市○○街與林
    森北路之交岔路口時，係在該交岔路口行車管制號誌變換為
    綠燈後，始行左轉，並無紅燈右轉云云。然查：異議人上開
    違規事實，業據證人李坤隆亦即舉發本件違反道路交通管理
    事件之臺北市政府警察局中山分局圓山派出所警員於本院訊
    問時結證稱：「當時我在巡邏，我是由西往東方向沿德惠街
    行駛，行經林森北路、德惠街口時，當時紅燈我在最外側停
    等紅燈，我旁邊有一台板車，異議人當時行駛在比較靠近內
    側的地方，到這個路口之後就直接轉，德惠街是雙向都只有
    一個車道，當時燈號還沒有變換，異議人就跨越雙線行駛後
    左轉進入林森北路，我就從後面攔停他。」、「當時我是停
    在機車停等區內等紅燈，異議人並沒有在機車停等區內停等
    紅燈，是到了路口後直接轉，我說的板車是停在機車停等區
    的後方，所以並沒有遮住我的視線。」等語綦詳，且依證人
    李坤隆該時在上開交岔路口處停等紅燈之位置，以及該交岔
    路口之行車管制號誌為單純三時相號誌等情觀之，證人李坤
    隆對於異議人行經上開交岔路口處之行車動態及該時所顯示
    之號誌狀態，當可一目了然，要無因視線遭其他車輛阻擋，
    致無法明確掌控異議人行車動向，致有誤判之可能。況證人
    李坤隆警員製單舉發異議人上開違反道路交通管理事件之違
    規行為，本質上為行政處分，係公務員基於職務上之權力，
    依法就特定具體事件所為具公法上效果之行政行為，基於公
    務員為公法上行為具有公信力之原則，該行政行為當可被推
    定為真正，該據以依法處分之事實認定亦為正確無誤。是以
    ，異議人空言辯稱其於上開時、地騎車行經上開交岔路口時
    ，並無紅燈左轉之情事云云，要係事後卸責之詞，不足採信
    。
四、從而，異議人確有於上開時間騎乘上開重型機車行經上開有
    燈光號誌管制之交岔路口時違規闖越紅燈左轉之事實，洵堪
    認定。原處分機關依道路交通管理處罰條例第五十三條第一
    項、道路交通管理事件統一裁罰基準及處理細則及違反道路
    交通管理事件統一裁罰基準表之規定，裁處異議人罰鍰一千
    八百元，並依同條例第六十三條第一項第三款規定，記違規
    點數三點，於法並無不合，異議人之異議為無理由，應予駁
    回。
據上論斷，應依道路交通管理處罰條例第八十七條第二項，道路
交通案件處理辦法第十九條，裁定如主文。
中　　華　　民　　國　　96　　年　　3 　　月　　30　　日
                        臺灣臺北地方法院交通法庭
                            法　官  吳麗英
以上正本證明與原本無異。
如不服本裁定，應於送達後五日內，向本院提出抗告狀。
　　　　　　　　　　　　　　書記官　田華仁
中　　華　　民　　國　　96　　年　　3 　　月　　30　　日
